【裁判字號】    97,上易,265
【裁判日期】    970320
【裁判案由】    傷害等
【裁判全文】
臺灣高等法院臺中分院刑事判決         97年度上易字第265號
上  訴  人
即  被  告  乙○○
上列上訴人因家庭暴力防治法之傷害等案件，不服臺灣彰化地方
法院96年度易字第1633號中華民國96年12月10日第一審判決（起
訴案號：臺灣彰化地方法院檢察署96年度調偵字第364號），提
起上訴，本院判決如下：
    主    文
上訴駁回。
    犯罪事實
一、乙○○原係江美玉之夫，二人間具家庭暴力防治法第3條第
    1款之家庭成員關係，於民國96年4月22日9時40分許，在彰
    化縣二林鎮振興里民保巷土地公廟內，乙○○與江美玉因細
    故發生爭執，乙○○竟基於傷害人身體之犯意，徒手毆打及
    扭扯江美玉之雙手及前胸，致江美玉受有右手肘扭傷併瘀傷
    及左前臂、左肩、前胸多處瘀傷等傷害；乙○○並基於恐嚇
    之犯意，以加害生命、身體之事，向江美玉恫稱「你如果不
    替我工作就打死你」、「你若不替我工作就死出去」及「把
    你推到河裡給你死」等語，使江美玉心生畏懼，致生危害於
    安全。
二、案經被害人江美玉訴由彰化縣警察局芳苑分局報告臺灣彰化
    地方法院檢察署檢察官偵查起訴。
    理    由
一、按被告以外之人於審判外之陳述，雖不符刑事訴訟法第159
    條之1至第159條之4之規定，然經當事人於審判程序同意作
    為證據，法院審酌該言詞陳述作成時之情況，認為適當者，
    亦得為證據；當事人、代理人或辯護人於法院調查證據時，
    知有刑事訴訟法第159條第1項不得為證據之情形，而未於言
    詞辯論終結前聲明異議者，視為有前項之同意，刑事訴訟法
    第159條之5定有明文。查告訴人江美玉於警詢、偵查中所為
    之陳述，固為審判外之陳述而屬傳聞證據，惟被告就前開審
    判外之陳述，於原審及本院審理中均不爭執其證據能力，亦
    未曾於言詞辯論終結前聲明異議，本院審酌上開陳述作成時
    之情況，並無違法取證之瑕疵，認以之作為證據為適當，告
    訴人江美玉於警詢、偵查中所為之陳述有證據能力，合先敘
    明。
二、訊之上訴人即被告（下稱被告）乙○○坦承於上揭時、地有
    對告訴人以言詞恐嚇之犯行，惟矢口否認有何傷害犯行，並
    辯稱伊有拉江美玉的手，但江美玉身上的傷並非伊造成的云
    云。惟查被告於上揭時、地如何徒手毆打告訴人江美玉成傷
    等情，迭據告訴人江美玉證述歷歷，並有彰化縣警察局芳苑
    分局處理家庭暴力與兒少保護案件調查紀錄（通報）表、財
    團法人彰化基督教醫院二林分院診斷書在卷可證，核該調查
    紀錄表所製作之時間為96年4月22日9時55至58分許，與本案
    事發時間相當，且依告訴人江美玉所受右手肘扭傷併瘀傷、
    左前臂、左肩、前胸多處瘀傷等傷勢觀之，應係出於毆打及
    扭扯所致，堪信告訴人江美玉證述之情節非虛。至被告雖提
    出驗傷診斷書與照片4張，惟此與本案並無關聯，尚難採為
    有利於被告之認定。此外復有錄音帶及錄音譯文可資佐證，
    被告所辯，不足採信，本件事證明確，被告犯行堪予認定。
三、核被告乙○○所為，係犯刑法第277條第1項之傷害罪、同法
    第305條之恐嚇危害安全罪。被告所犯上開2罪，犯意各別，
    行為互殊，應予分論併罰。又被告犯罪時間，係在96年4月
    24 日以前，所犯之罪，均合於減刑條件，應依中華民國九
    十六年罪犯減刑條例第2條第1項第3款規定，各減其宣告刑2
    分之1。
四、原審因依刑法第277條第1項、第305條等規定，審酌被告恐
    嚇、毆打告訴人，造成告訴人受有傷害、身心俱創，暨犯罪
    之動機、方法、手段及犯罪後態度等一切情狀，分別科處有
    期徒刑4月、3月，並依中華民國九十六年罪犯減刑條例第2
    條第1項第3款、第7條等規定，減其刑期2分之1，復依刑法
    第41條第1項前段、第2項、第51條第5款諭知易科罰金之折
    算標準暨定其應執行刑，認事用法，核無違誤。被告提起上
    訴指摘原審關於恐嚇部分量刑太重，暨否認犯傷害罪，均為
    無理由，應予駁回。
據上論斷，應依刑事訴訟法第368條，判決如主文。
本案經檢察官甲○○到庭執行職務。
中    華    民    國    97    年     3    月    20    日
            刑事第七庭    審判長法  官  林  榮  龍
                                法  官  張  惠  立
                                法  官  鄭  永  玉
上列正本證明與原本無異。
不得上訴。
                                書記官    瑞  芳
中    華    民    國    97    年     3    月    20    日


司法院資訊處製作；財團法人民間司法改革基金會備份。
